【裁判字號】    90,易,1381
【裁判日期】    900511
【裁判案由】    毒品危害防制條例
【裁判全文】
台灣台中地方法院刑事判決                          九十年度易字第一三八一號
    公  訴  人  台灣台中地方法院檢察署檢察官
    被      告  甲○○
右列被告因毒品危害防制條例案件，經檢察官聲請簡易處刑（八十九年度毒偵字第七
八三三號），經本院沙鹿簡易庭認不宜依簡易判決處刑，移送本院刑事庭，本院判決
如左：
    主    文
甲○○施用第二級毒品，累犯，處有期徒刑陸月，如易科罰金，以佰元折算壹日。
    事    實
一、甲○○前曾於民國（下同）八十七年五月一日因違反麻醉藥品管理條例案件，經
    本院判處有期徒刑三月，如易科罰金以三百元折算一日，經提起上訴後，經台灣
    高等法院台中分院依職權送台中看守所附設勒戒所觀察勒戒後，認無繼續施用毒
    品之傾向，而由台灣高等法院台中分院於八十七年十月十四日以八十七年度上訴
    字第一七八三號判決免訴確定（期間復曾經本院於八十七年九月二十四日以八十
    七年度毒聲字第二０六四號裁定應送勒戒處所觀察勒戒）；詎不知戒慎警惕，復
    於八十八年七月十四日因毒品危害防制條例案件（該案另由台灣台中地方法院檢
    察署檢察官聲請本院於八十八年四月二十六日以八十八年度毒聲字第二四八０號
    裁定令入戒治處所施以強制戒治），經本院判處有期徒刑三月，如易科罰金以三
    百元折算一日，於八十八年八月十四日判決確定，八十九年五月三十一日送監執
    行，於八十九年八月三十日執行完畢。詎仍不知悔改，復因施用毒品案件（於八
    十九年四月十九日前四、五日內之某時，施用第一級毒品海洛因一次；於八十九
    年四月十九日上午十時回溯九十六小時之某時，在台中縣后里自宅，施用第二級
    毒品安非他命一次，及於八十九年五月三十一日十時前約五、六日，基於概括之
    犯意連續施用二次第二級毒品安非他命。該案另由台灣台中地方法院檢察署檢察
    官聲請本院於八十九年十二月十九日以八十九年度毒聲字第七三九一號裁定令入
    戒治處所施以強制戒治），於八十九年十月十八日經台灣高等法院台中分院分別
    判處有期徒刑十月、六月，並定其應執行刑為有期徒刑一年（施用第二級毒品部
    分，於八十九年十月十八日判決確定）。詎仍不知悔改，另基於施用第二級毒品
    之犯意，於八十九年十月十八日下午一時許，在台中縣后里鄉○○村○○路一之
    十號住處，以寶特瓶做成之吸食器施用第二級毒品安非他命一次，嗣於八十九年
    十月十九日下午三時三十五分許，經警通知至台中縣警察局大甲分局辦公室採其
    尿液送請私立中山醫學院附設孫中山先生紀念醫院藥物濫用檢驗中心檢驗結果，
    檢出甲基安非他命呈陽性反應，始查知上情。
二、案經台中縣警察局大甲分局移送台灣台中地方法院檢察署檢察官偵查後聲請簡易
    判決處刑。
    理    由
一、右揭事實，業據被告甲○○於本院審理時，坦承不諱，且：
  (一)被告於八十九年十月十九日下午三時三十五分許，經警通知至台中縣警察局大甲
    分局辦公室採其尿液送請私立中山醫學院附設孫中山先生紀念醫院藥物濫用檢驗
    中心檢驗結果，檢出甲基安非他命呈陽性反應（GC/MS檢驗確認，閾值濃度2048n
    g/ml），此有該中心出具之檢驗報告一紙附卷可稽。
  (二)被告前曾於八十七年五月一日因違反麻醉藥品管理條例案件，經本院判處有期徒
    刑三月，如易科罰金以三百元折算一日，經提起上訴後，經台灣高等法院台中分
    院依職權送台中看守所附設勒戒所觀察勒戒後，認無繼續施用毒品之傾向，而由
    台灣高等法院台中分院於八十七年十月十四日以八十七年度上訴字第一七八三號
    判決免訴確定；詎不知戒慎警惕，復於八十八年七月十四日因毒品危害防制條例
    案件（該案另由台灣台中地方法院檢察署檢察官聲請本院於八十八年四月二十六
    日以八十八年度毒聲字第二四八０號裁定令入戒治處所施以強制戒治），經本院
    判處有期徒刑三月，如易科罰金以三百元折算一日，於八十八年八月十四日判決
    確定，八十九年五月三十一日送監執行，於八十九年八月三十日執行完畢。詎仍
    不知悔改，復因施用毒品案件（於八十九年四月十九日前四、五日內之某時，施
    用第一級毒品海洛因一次；於八十九年四月十九日上午十時回溯九十六小時之某
    時，在台中縣后里自宅，施用第二級毒品安非他命一次，及於八十九年五月三十
    一日十時前約五、六日，基於概括之犯意連續施用二次第二級毒品安非他命。該
    案另由台灣台中地方法院檢察署檢察官聲請本院於八十九年十二月十九日以八十
    九年度毒聲字第七三九一號裁定令入戒治處所施以強制戒治）之情，有台灣高等
    法院台中分院八十七年度上訴字第一七八三號、本院八十八年度易字第一五九五
    號、台灣高等法院台中分院八十九年度上訴字第一六四七號刑事判決、本院八十
    七年度毒聲字第二０六四號、八十八年度毒聲字第五０一八號、八十九年度毒聲
    字第七三九一號刑事裁定附卷可稽。
  (三)本件被告前因施用毒品案件（即於八十九年四月十九日前四、五日內之某時，施
    用第一級毒品海洛因一次；於八十九年四月十九日上午十時回溯九十六小時之某
    時，在台中縣后里自宅，施用第二級毒品安非他命一次，及於八十九年五月三十
    一日十時前約五、六日，基於概括之犯意連續施用二次第二級毒品安非他命。該
    案另由台灣台中地方法院檢察署檢察官聲請本院於八十九年十二月十九日以八十
    九年度毒聲字第七三九一號裁定令入戒治處所施以強制戒治），雖經台灣高等法
    院台中分院於八十九年十月十八日以八十七年度上訴字第一七八三號判決分別判
    處有期徒刑十月、六月，並定其應執行刑為有期徒刑一年。惟查，被告於八十九
    年五月三十一日即因施用毒品案件（即本院於八十八年七月十四日以八十八年易
    字第一五九五號判決判處有期徒刑三月，如易科罰金，以三百元折算一日，於八
    十八年八月十四判決確定）入監執行，至八十九年八月三十日執行完畢出監，在
    長達三月之時間內，在台中監獄執行，均未再沾染第二級毒品，迨至八十九年十
    月十八日下午一時許，始再度沾染第二級毒品安非他命，則距其前次施用第二級
    毒品安非他命之時間八十九年五月三十一日十時前約五、六日，亦已長達近五月
    之時間，足見被告係另行起意施用第二級毒品，至堪認定。是以，本件檢察官起
    訴部分與被告前施用第二級毒品安非他命部分（台灣高等法院台中分院於八十九
    年十月十八日以八十七年度上訴字第一七八三號判決部分），尚無連續犯之裁判
    上一罪關係。
  (四)事證明確，被告右揭犯行，洵堪認定。
二、(一)核被告所為，係犯有毒品危害防制條例第十條第二項之施用第二級毒品罪。被
    告持有第二級毒品安非他命，嗣進而施用之，其持有之低度行為應為施用之高度
    行為所吸收，不另論罪。(二)查被告前曾於八十八年七月十四日因毒品危害防制條
    例案件，經本院判處有期徒刑三月，如易科罰金以三百元折算一日，於八十八年
    八月十四日判決確定，八十九年五月三十一日送監執行，於八十九年八月三十日
    執行完畢之事實，此有臺灣台中地方法院檢察署刑案資料查註紀錄表在卷可按，
    其於五年之內再犯有期徒刑以上之本罪，係屬累犯，爰依刑法第四十七條之規定
    ，加重其刑。(三)爰審酌被告曾有施用第一級毒品海洛因、第二級毒品安非他命不
    良素行，不知戒慎警惕，猶繼續施用毒品，並觀察、勒戒、強制戒治後，再次施
    用毒品，並分別經判決徒刑，猶不知悔改，再度施用毒品，有失政府制定毒品危
    害防制條例之立法美意，本不宜寬貸，惟此乃自戕行為及犯後已坦承部分犯行，
    態度良好等一切情狀，量處如主文所示之刑，並諭知易科罰金之折算標準，以資
    懲儆（查被告行為後，刑法第四十一條業已於九十年一月十日修正公布，同年月
    十二日生效，本件爰依修正後刑法第四十一條第一項前段規定諭知易科罰金之折
    算標準，併此敘明。）。
據上論斷，應依刑事訴訟法第四百五十二條、第二百九十九條第一項前段，毒品危害
防制條例第十條第二項、第二十條第三項前段，刑法第二條第一項前段、第十一條前
段、第四十一條第一項前段（修正後）、第四十七條，罰金罰鍰提高標準條例第二條
，判決如主文。
中      華      民      國    九十      年      五      月     十一     日
                                  臺灣台中地方法院刑事第四庭
          法  官  顏    世    傑
右正本證明與原本無異。
如不服本判決，應於判決送達後十日內，向本院提出上訴狀（應附繕本）。
                                      書記官
中      華      民      國    九十      年      五      月     十四     日
附錄本案論罪科刑法條：
毒品危害防制條例第十條第二項：
  施用第二級毒品者，處三年以下有期徒刑。


司法院資訊處製作；財團法人民間司法改革基金會備份。
